【裁判字號】    98,裁,1254
【裁判日期】    980521
【裁判案由】    營利事業所得稅
【裁判全文】
最  高  行  政  法  院  裁  定
                                      98年度裁字第1254號
上  訴  人  楨松興業有限公司
代  表  人  甲○○
被 上訴 人  財政部臺北市國稅局
代  表  人  乙○○
上列當事人間營利事業所得稅事件，上訴人對於中華民國96年5
月31日臺北高等行政法院95年度訴字第3975號判決，提起上訴，
本院裁定如下：
    主  文
上訴駁回。
上訴審訴訟費用由上訴人負擔。
    理  由
一、按對於高等行政法院判決之上訴，非以其違背法令為理由，
    不得為之，行政訴訟法第242條定有明文。依同法第243條第
    1項規定，判決不適用法規或適用不當者，為違背法令；而
    判決有同條第2項所列各款情形之一者，為當然違背法令。
    是當事人以高等行政法院判決有不適用法規或適用法規不當
    為上訴最高行政法院之理由時，其上訴狀或理由書應有具體
    之指摘，並揭示該法規之條項或其內容。如以行政訴訟法第
    243條第2項所列各款情形為理由時，其上訴狀或理由書，應
    揭示合於該條項各款之事實，如未依此項方法表明者，即難
    認為已對高等行政法院判決之違背法令有具體之指摘，其上
    訴自難認為合法。
二、本件上訴人民國91年度營利事業所得稅結算申報，原列報呆
    帳損失新臺幣（下同）5,188,821元及佣金支出15,517,969
    元，被上訴人以呆帳損失中810,845元，係屬兌換盈益性質
    ，乃予調減，其餘呆帳損失4,377,976元因上訴人未能提示
    具體事證，無法證明列報呆帳損失確實已發生，不予認定，
    遂核定呆帳損失為0元；至於佣金支出中計3,949,062元（支
    付GLENN MOOR公司1,376,237元、支付HARVEST公司2,176,24
    0元及支付TSUTOMU TANAHASHI公司396,585元），未能提示
    合約書及足資證明有仲介事實之往來文件供核，不予認列，
    核定佣金支出為11,568,907元。上訴人不服，遂循序提起行
    政訴訟，案經原審駁回其訴。
三、本件上訴雖以原審判決違背法令為由，惟核其上訴理由狀所
    載內容，係謂被上訴人以「與86年度外銷對象相同，依本院
    判決及上下期處理之一致性」為由，而否准上訴人佣金支出
    之認列，然本件距86年時，已相隔5年之久，其貿易型態與
    交易條件已大不相同，且上訴人業依營利事業所得稅查核準
    則第92條規定取具雙方合約及結匯證實書等憑證為據，然被
    上訴人卻仍以此而否准上訴人認列，自屬引喻失義，原審法
    院未予詳查事實，置上訴人支出佣金之事實於不顧，且未依
    上開查核準則第94條第5款、第6款規定，區分情形而予以適
    用，復對於上訴人之主張未予採納，自有判決不適用法規或
    適用不當及不備理由與理由矛盾之違法等理由，無非就原審
    取捨證據、認定事實之職權行使，指摘其為不當，並就原審
    已論斷者，泛言理由矛盾，核屬對於營利事業所得稅查核準
    則之誤解，而未具體表明原判決合於不適用法規、適用法規
    不當或行政訴訟法第243條第2項所列各款之情形，難認為對
    原審判決之如何違背法令已有具體之指摘，依首揭說明，其
    上訴為不合法，應予駁回。
四、依行政訴訟法第249條第1項前段、第104條、民事訴訟法第
    95條、第78條，裁定如主文。
中    華    民    國    98    年    5     月    21    日
                    最高行政法院第六庭
                        審判長法官  吳  明  鴻
                              法官  黃  清  光
                              法官  林  茂  權
                              法官  侯  東  昇
                              法官  黃  秋  鴻
以  上  正  本  證  明  與  原  本  無  異
中    華    民    國    98    年    5     月    22    日
                              書記官  吳  玫  瑩


司法院資訊處製作；財團法人民間司法改革基金會備份。
